【裁判字號】    98,裁,3337
【裁判日期】    981224
【裁判案由】    雜項執照
【裁判全文】
最  高  行  政  法  院  裁  定
                                      98年度裁字第3337號
上  訴  人  甲○○（原名李紹漢）
訴訟代理人  高進棖律師
被 上訴 人  雲林縣政府
代  表  人  乙○○
上列當事人間雜項執照事件，上訴人對於中華民國98年7月29日
高雄高等行政法院98年度再字第30號判決，提起上訴，本院裁定
如下：
    主  文
上訴駁回。
上訴審訴訟費用由上訴人負擔。
    理  由
一、按對於高等行政法院判決之上訴，非以其違背法令為理由，
    不得為之，行政訴訟法第242條定有明文。依同法第243條第
    1項規定，判決不適用法規或適用不當者，為違背法令；而
    判決有同條第2項所列各款情形之一者，為當然違背法令。
    是當事人對於高等行政法院判決上訴，如依行政訴訟法第24
    3條第1項規定，以高等行政法院判決有不適用法規或適用不
    當為理由時，其上訴狀或理由書應有具體之指摘，並揭示該
    法規之條項或其內容；若係成文法以外之法則，應揭示該法
    則之旨趣；倘為司法院解釋或本院之判例，則應揭示該判解
    之字號或其內容。如以行政訴訟法第243條第2項所列各款情
    形為理由時，其上訴狀或理由書，應揭示合於該條項各款之
    事實。上訴狀或理由書如未依此項方法表明，或其所表明者
    與上開法條規定不合時，即難認為已對高等行政法院判決之
    違背法令有具體之指摘，其上訴自難認為合法。
二、本件上訴人前以雲林縣斗六市○○段315-2、315-3、315-4
    、320-1、320-2、323-4及323-5地號7筆土地（下稱系爭土
    地），向被上訴人申請「富致山坡地住宅社區」丙種建築開
    發案，經被上訴人於民國90年4月27日核發（90）雲營建字
    第289號雜項執照（竣工期限為93年2月4日）。上訴人取得
    上開雜項執照後，於92年1月13日向被上訴人申請補辦開工
    日期為91年2月4日，並於93年2月11日向被上訴人提出竣工
    展延申請，經被上訴人以93年2月12日府工建字第093001283
    0號函，同意上訴人展延竣工日期至96年2月4日。嗣上訴人
    再於95年10月24日提出竣工展延申請，經被上訴人以95年11
    月10日府城建字第0950105752號函同意上訴人展延至97年2
    月4日。其後，上訴人又於97年1月8日向被上訴人申請展延
    ，被上訴人以97年2月1日府建管字第0970002101號函否准。
    上訴人對之不服，提起訴願，亦遭不受理決定，遂提起行政
    訴訟，並聲明求為判決：1、訴願決定及原處分均撤銷。2、
    被上訴人應依上訴人97年1月8日申請書作成同意上訴人於水
    土保持計劃書、圖審查期間准予不計入竣工工期之行政處分
    。經高雄高等行政法院(下稱原審法院)以97年12月16日97年
    度訴字第763號判決（下稱原判決）駁回其訴，上訴人提起
    上訴，經本院以98年度裁字第977號裁定駁回其上訴而確定
    在案。上訴人因認原判決有行政訴訟法第273條第1項第1款
    、第14款之法定再審事由，向原審法院提起再審之訴，再遭
    原審法院以98年7月29日98年度再字第30號判決(下稱原確定
    判決)駁回其訴後，復提起本件上訴。其上訴意旨略以：原
    判決認上訴人於95年6月間已知悉原水土保持核准案業已失
    效，其時間點有誤，上訴人於原審法院審理再審案期間，即
    一再主張更正申請書上所載「95年6月知悉」之陳述，上訴
    人知悉之時間點應為96年6月，則以上訴人重新送審之時間
    96年9月13日推算，即未遲誤重新送審之期間，此部分關係
    被上訴人有無誠信原則之適用問題，原確定判決漏未審酌，
    自非適法等語，雖以該判決違背法令為由，惟核其上訴理由
    ，係就原審取捨證據、認定事實之職權行使，指摘其為不當
    ，並就原審已論斷者，泛言未論斷，而非具體表明合於不適
    用法規、適用法規不當、或行政訴訟法第243條第2項所列各
    款之情形，難認對該判決之如何違背法令已有具體之指摘。
    依首開規定及說明，應認其上訴為不合法。
三、據上論結，本件上訴為不合法。依行政訴訟法第249條第1項
    前段、第104條、民事訴訟法第95條、第78條，裁定如主文
    。
中    華    民    國    98    年    12    月    24    日
                    最高行政法院第五庭
                        審判長法官  黃  璽  君
                              法官  陳  鴻  斌
                              法官  鄭  忠  仁
                              法官  吳  東  都
                              法官  陳  金  圍
以  上  正  本  證  明  與  原  本  無  異
中    華    民    國    98    年    12    月    25    日
                              書記官  王  福  瀛


司法院資訊處製作；財團法人民間司法改革基金會備份。
